臺北高等行政法院判決　　　　　　　　　　　　　　八十九年度訴字第一○七六號
　　　　　　　　　　　　　　　.
　　原　　　告　甲○○
　　訴訟代理人　葉大慧律師
　　被　　　告　財政部臺北市國稅局
　　代　表　人　乙○○（局長）住同右
　　訴訟代理人　丙○○
　　　　　　　　丁○○
右當事人間因有關稅捐事務事件，原告不服行政院中華民國八十九年六月三十日台八
十九訴字第一九六九九號再訴願決定，提起行政訴訟，本院判決如左：
　　主  文
再訴願決定、訴願決定及原處分不利於原告之部分均撤銷。
訴訟費用由被告負擔。
　　事  實
一、事實概要：本件被告依據法務部調查局台北市調查處（下稱台北市調查處）查獲
    資料，以原告係日豐隆實業股份有限公司（下稱日豐隆公司）之負責人，為行為
    時所得稅法第八十九條規定之扣繳義務人，該公司於八十二年度給付利息所得新
    台幣（下同）二、七○○、○○○元、八十三年度給付利息所得一八、三七六、
    一四二元、八十五年度給付利息所得二二、九七四、一七六元及薪資所得一、二
    ○五、七四二元，應扣繳稅款二七○、○○○元、一、八三七、六一四元、二、
    二九七、四一八元及一二○、五七四元，原告未依同法第八十八條規定辦理扣繳
    ，經被告所屬大安稽徵所以八十七年八月十一日財北國稅大安資字第八七○一八
    八四九號函通知原告補報扣繳憑單及補繳稅款，惟其未依限補報及補繳，乃依同
    法第一百十四條第一款規定，處以應扣未扣稅額三倍之罰鍰分別為八十三年度五
    、五一二、八四二元及八十五年度七、二五三、九七六元。原告不服，申經復查
    結果，除准予註銷八十二年及八十五年度扣繳稅額二七○、○○○元及二、二九
    七、四一八元，並核減八十五年度罰鍰六、八九二、二五四元外，其餘未准變更
    。原告復提起訴願，遭決定駁回，提起再訴願，經行政院再訴願決定：「原決定
    關於罰鍰部分撤銷，由原決定機關另為適法之決定。其餘部分之再訴願駁回。」
    原告仍不服，遂提起行政訴訟。
二、兩造聲明：
　　(一)原告聲明：如主文所示。
    (二)被告聲明：請求駁回原告之訴。訴訟費用由原告負擔。
三、兩造之爭點：
    (1)被告核定原告未依法扣繳之利息所得部分，究為日豐隆公司，抑為原告私人之
      利息支出？
    (2)被告核定原告未依法扣繳之薪資所得部分，是否為日豐隆公司之薪資支出？
    (一)原告主張：
      (1)按行政機關為行政處分時，對於事實之認定，應依憑證據，不能以推測理想
        之詞遽為行政處分，財政部四十八年台財發字第○八四一六號令亦明示「違
        章漏稅案件之審理，應從證據認定事實存在為必要條件，不得以猜度臆測或
        不能肯定之證據為課稅之唯一依據」，行政法院亦著有諸多判例可稽。「行
        政官署對於人民有所處罰，必須確實證明其違法之事實，倘所提之證據自相
        矛盾，不能確實證明違法事實之存在，其處罰即不能認合法」（三二判一六
        ）。「當事人主張事實，須負舉證責任，倘所提出之證據，不足為其主張事
        實之證明，自不能認其主張之事實為真實，又行政官署對於人民有所處罰，
        必須確實證明其違法之事實。倘不能確實證明違法事實之存在，其處罰即不
        能認為合法」（三九判二）。「認定事實，須憑證據，不得出於臆測，此項
        證據法則，自為行政訴訟所適用。」（六一判七○）。茲查：
        台北市調查處於八十六年八月二十七日以調查肅貪案件，對日豐隆公司實
          施搜索，係以調查犯罪為目的，將日豐隆公司營業地址處存放之帳冊資料
          ，無論係日豐隆公司所有或原告所有或第三人所有均予以扣押，將非屬日
          豐隆公司之帳冊認定為日豐隆公司所有，發函被告，被告未經查證即認定
          日豐隆公司給付利息所得及薪資所得未依法扣取稅款，並處以罰鍰。查國
          稅局係審理違章漏稅之法定機關，檢調單位或檢舉人舉發交查核之違章處
          理案件，仍應依一般處理違章漏稅之原則審理，以財政部賦稅署於八十七
          年七月二十三日台稅一發第八七一九五六一九號函，通知各地區國稅局，
          指示檢調單位發交查核案件之處理原則，對於所查獲資料分帳證完備或不
          完備者規定有處理之原則，如查扣資料袋，且袋內電腦報表無公司負責人
          簽章，應通知提示帳證備查及核定標準並免罰。台灣地區各級稽徵機關處
          理違章漏稅及檢舉案件辦理第六條亦規定稽查審理違章案件，得視案情之
          需要，逕以書面通知受稽查人，攜帶有關帳據限期到達辦公處所以供查核
          並備詢，足證違章案件之處理，應以通知受稽查人提出相關帳證供查核為
          原則，如未能提出才依其他方式處理，此為審理違章漏稅案件之一般原則
          ，被告對於台北市調查處所移送之資料，未通知原告提出有關帳據供查核
          或備詢，即遽為處分，除有不適用法則之違法外亦有違行政程序法第六條
          差別待遇之原則。
        原告為日豐隆公司之負責人，日豐隆公司處所除有日豐隆公司之帳冊外，
          尚有原告私人理財之帳冊，台北市調查處所查扣被告所據以認定違章之利
          息支出之帳冊，係屬原告私人所有並非日豐隆公司之帳冊，世華銀行信義
          分行0000000000戶名甲○○及00000000000戶名周
          綠莎均為私人所用，與日豐隆公司無關，有下列為證：
          (甲)利息支出帳冊上並無日豐隆公司之屬名或用印，並無任何證據顯示該帳
            冊為日豐隆公司所有，被告及再訴願決定書稱「日豐隆公司帳冊係經台
            北市調查處於其營業地址查獲，並經該公司認證無誤，為該公司使用之
            帳冊」，所謂認證是指認證調查局人員曾在該處所搜索後遭查扣之扣押
            物，並非認證該扣押物為公司使用之帳冊，被告及再訴願機關均有認定
            事實未憑證據之違法。
          (乙)世華銀行甲○○及周綠莎帳戶均為私人所有，其上亦無日豐隆公司之屬
            名或用印，被告及再訴願機關認「上開銀行之帳戶應屬供公司使用之人
            頭帳戶」，顯有認定事實未憑證據及出於臆測之違法。
          (丙)原告於八十三年間向華信銀行忠孝分行融資信貸並約定於每月的二十一
            日，由原告支存帳戶0000000自動扣款利息，八十三年度所支出
            之利息金額有華信銀行忠孝分行之證明書可證，而該利息支出原告即登
            載所查扣利息支出帳冊，其登載日期金額均相同，足證利息支出帳冊為
            私人所有，非日豐隆公司所有。
          (丁)原告亦向合作金庫西門支庫貸款，其所支出之利息亦均登載於利息支出
            帳冊，足證記帳冊為私人所有，非日豐隆公司所有。
          (戊)周綠莎為原告之妻亦向合作金庫貸款，所支出之利息亦均登載於利息支
            出帳冊，足證記帳冊為私人所有，非日豐隆公司所有。
          (己)依論理法則有利息支出必先有本金之存在，且有利率之計算標準及借貸
            關係存續時間，乃能得出利息總額。被告稱日豐隆公司支付林國棟等人
            利息，則林國棟等人交付日豐隆公司本金之證據何在？金額多少？利率
            如何約定？如未有上述事實之存在，如何認定日豐隆公司給付林國棟等
            人利息，被告除有認定事實未憑證據之違法外，其認定事實亦顯然有背
            論理法則。
        被告以台北市調查處所查獲日豐隆公司損益表內載薪資費用一一、九三六
          、八三八元，核定日豐隆公司八十五年度給付薪資所得一、二○五、七四
          二元未辦理扣繳，查台北市調查處實施搜索之處所台北市○○○路○段二
          號十四Ａ樓，除為日豐隆公司之住所外，亦為兆鴻實業股份有限公司（下
          稱兆鴻公司）登記住所（該公司負責人周綠莎係原告之妻），兩公司均為
          原告所管理，為瞭解兩公司之營運狀況，乃設有兩公司之合併管理報表，
          內含損益表之管理費用包括薪資、租金‧‧‧等，損益表內所載薪資費用
          即為日豐隆公司八十五年度帳載及申報薪資費用一○、七三一、○九六元
          ，及兆鴻公司八十五年度帳載及申報薪資支出一、九三九、四○○元，扣
          除日豐隆公司加班費二五八、六六七元、獎金二一四、六八○元、貸方餘
          額二、四四二、七五八元（合併報表），加上八十四年度的薪資及獎金二
          、一三七、一六五元、日豐隆公司申報薪資的貸方餘額四五、二八二元，
          由管理部門提供給原告作參考，該損益表係日豐隆公司及兆鴻公司之合併
          管理損益報表，並非純屬日豐隆公司所有。按日豐隆公司如有給付薪資，
          則定有何年何月何日給付給誰之記錄及證明，即未有受薪資之人，何來認
          定日豐隆公司有給付該筆薪資費用，被告亦顯有認定事實未憑證據之違法
          。
      (2)被告機關所稱利息支出帳冊是原告私人所有，並非日豐隆公司之帳冊，此從
        該帳冊之記載內容可得明證，該帳冊所記載之利息支出，除有林國棟、鄒心
        宇、吳亞敏、周綠川、周綠莎、馬榮相等人外，亦記載有周綠莎支付合庫西
        門支庫房貸之利息支出，及原告支付華信銀行忠孝分行融資信貸之利息支出
        ，足證該帳冊為私人使用之帳冊，調查局及被告機關僅挑出私人部分，而對
        支付銀行利息部分則恝置不問，顯為認定事實不憑證據。
      (3)日豐隆公司在八十三年度設有華南銀行和平分行銀行一九七二─六帳戶、中
        小企業銀行信義分行一二三四─五帳戶、華僑銀行中山分行一八二二帳戶、
        合作金庫西門分行八八八九帳戶、第一商業銀行古亭分行四一一一八帳戶、
        彰化銀行大安分行０七七四七─０帳戶、合作金庫大稻埕分行甲存七八五四
        二０帳戶、世華銀行企義分行六００五八八─三帳戶、台灣銀行和平分行二
        ０一─二帳戶、華南銀行和平分行乙存六八二八三帳戶、合作金庫西門分行
        活存二七一五三─六帳戶、合作金庫大稻埕活存一０九二四─一帳戶、郵政
        儲金00000000帳戶、中小企業銀行信義分行一一七六六一帳戶、世
        華銀行儲蓄部八八九二─四帳戶、第一銀行長安分行一０八四八帳戶、世華
        銀行營業部九一一五五─一帳戶、農民銀行乙存０００八三七帳戶等眾多帳
        戶在使用，不須借用原告或他人之帳戶，且利息帳冊記載所支付之利息均係
        由原告簽發個人支票交付林國棟等人兌現，有原告從銀行所調閱支付支票其
        金額與日期均與利息帳冊所載相符，此有原告個人世華聯合商業銀行信義分
        行存款明細分戶帳及支票相片一冊可稽，足證利息之支出係個人支出，並非
        日豐隆公司所支出。
      (4)日豐隆公司損益表內載薪資費用一一、九三六、八三八元，係日豐隆公司與
        同住址兆鴻公司兩公司之合併管理報表，該薪資費用係日豐隆公司內部管理
        報表薪資明細在八十五年底之薪資累計餘額九、九九七、四三八元（該明細
        表亦為調查局所查扣），加上兆鴻公司八十五年結算申報薪資支出一、九三
        九、四００元合計為一一、九三六、八三八元，足證該損益表所載薪資費用
        ，非日豐隆公司之薪資支出，原告並無未扣繳稅款之情形，且按之經驗法則
        ，一般公司在做結算申報時均會想辦法增加其費用（薪資）亦屬費用之一種
        ，以減少其稅款），日豐隆公司在八十五年度如真有薪資費用一一、九三六
        、八三八元，何必短報反而造成自己不利，顯見前揭數額係日豐隆公司與兆
        鴻公司之合併報表，並非日豐隆公司實際支出之薪資費用。
      (5)被告以利息支出帳冊經陳素惠在台北市調查處辨認屬日豐隆公司所有，以調
        查筆錄為依據，主張該利息帳冊係日豐隆公司之帳冊，惟查陳素惠為高健醫
        療產品股份有限公司之員工，於民國八十六年四月二十五日到職，到職未滿
        四個月，且尚在試用階段的員工，對於八十二年至八十五年的帳冊根本不清
        楚更無法辨認，且陳素惠未曾在日豐隆公司上班，當然無法辨識日豐隆公司
        或負責人私人家用開銷往來的帳冊。
    (二)被告主張：
      (1)按「納稅義務人有左列各類所得者，應由扣繳義務人於給付時，依規定之扣
        繳率或扣繳辦法，扣取稅款，並依第九十二條規定繳納之：一、‧‧‧二、
        機關、團體、事業或執行義務者所給付之薪資、利息、租金、佣金、權利金
        、競技、競賽或機會中獎之獎金或給與、退休金、資遣費、退職金、離職金
        、終身俸、非屬保險給付之養老金、執行業務者之報酬，及給付在中華民國
        境內無固定營業場所及營業代理人之國外營利事業之所得。」、「薪資、利
        息、租金、佣金、權利金、執行業務報酬、競技、競賽及機會中獎獎金或給
        與，及給付在中華民國境內無固定營業場所及營業代理人之國外營利事業之
        所得，其扣繳義務人為機關，團體之主辦會計人員、事業負責人及執行業務
        者，納稅義務人為取得所得者。」、「扣繳義務人未依第八十八條規定扣繳
        稅款者，除限期責令補繳應扣未扣或短扣之稅款及補報扣繳憑單外，並按應
        扣未扣或短扣稅額處一倍之罰鍰；其未於期限內補繳應扣未扣或短扣之稅款
        ，或不按實補扣繳憑單者，應按應扣未扣或短扣之稅額處三倍之罰鍰。」分
        別為所得稅法第八十八條第一項第二款、第八十九條第一項第二款及第一百
        十四條第一款所明定。
      (2)本件原告係日豐隆負責人，亦即所得稅法第八十九條規定之扣繳義務人，該
        公司於八十二年度給付利息所得二、七○○、○○○元、八十三年度給付利
        息所得一八、三七六、一四二元、八十五年度給付利息所得二二、九七四、
        一七六元及薪資所得一、二○五、七四二元，原告未依規定按給付額扣繳百
        分之十稅款，案經台北市調查處查獲，經被告限期責令補繳應扣未扣稅款八
        十二年度二七○、○○○元、八十三年度一、八三七、六一四元、八十五年
        度二、二九七、四一八元及一二○、五七四元及補報各年度扣繳憑單。
      (3)八十二年度給付利息所得二、七○○、○○○元部分：
        經查，日豐隆公司於八十二年一月至三月給付馬榮相利息所得二、七○○、
        ○○○元，未扣取稅款二七○、○○○元部分（應於八十七年二月十日、三
        月十日及四月十日以前核課），已逾五年核課期間（稅單於八十七年八月十
        四日始送達），是被告原核定扣繳稅額二七○、○○○元，復查決定已准予
        註銷。
      (4)八十三年度給付利息所得一八、三七六、一四二元及八十五年度給付薪資所
        得一、二○五、七四二元部分：
        原告主張被告所認定之利息支出純係其與家人、朋友間之資金交易往來之
          紀錄，與日豐隆公司無關乙節，經查台北市調查處查獲該公司八十三年度
          帳冊其支出及存入之金額，與原告及周綠莎世華銀行信義分行00000
          000000及00000000000帳戶列載相同，惟該帳戶其資金
          往來，仍以該公司、其關係企業高健醫療產品股份有限公司、高督有限公
          司及林國棟等人為主，而其資金支出部分用於大信證券股份有限公司民生
          分公司買賣上市公司股票。該公司帳冊係經台北市調查處於其營業地址查
          獲，經該公司認證無誤，為該公司使用之帳冊，上開銀行帳戶，應屬供公
          司使用之人頭帳戶。依台北市調查處查獲該公司帳證，被告查核結果，該
          公司帳載利息支出自八十一年度起，即有林國棟等人之利息所得，其中林
          國棟係股市之名分析師，顯然渠等自始即提供資金，由該公司統籌使用，
          而八十三年度之利息所得係上開年度之延續，原告主張八十三年度利息資
          料係其與家人朋友間之資金往來，純為私人交易，與該公司無關乙節，不
          足採信。
        另原告主張其於八十五年度並無支領日豐隆公司薪資所得一、二○五、七
          四二元乙節，經查被告原核定依據台北市調查處查得該公司八十五年度之
          損益表薪資支出帳列金額為一一、九三六、八三八元，該公司當年度申報
          金額為一○、七三一、○九六元，計短漏一、二○五、七四二元，被告原
          核定據以責令補繳應扣未扣稅款及補報扣繳憑單，經查並無不合，原告主
          張顯係誤解。
      (5)八十五年度給付利息所得二二、九七四、一七六元部分：
        經查，日豐隆公司於八十五年度給付利息所得二二、九七四、一七六元，未
        扣取稅款二、二九七、四一八元，應歸屬八十四年度，是原核定扣繳稅款二
        、二九七、四一八元及原處罰鍰六、八九二、二五四元，復查決定已准予註
        銷。
      (6)至原告訴稱本案係台北市調查處為調查肅貪事件所延伸之課稅處分，係檢調
        單位查扣發交被告之課稅事件。被告未依財政部賦稅署八十七年七月二十三
        日台財稅一發第八七一九五六一九七號函規定，通知原告備妥日豐隆公司之
        帳證備查，僅依檢調單位發文資料即作成課稅處分，違反行政程序法第六條
        之規定等情。查原告係所得稅法第八十九條規定之扣繳義務人，其未依首揭
        規定依限辦理扣繳，是被告依所得稅法第一百十四條規定處以罰鍰於法並無
        不合，至財政部賦稅署八十七年七月二十三日台稅一發第八七一九五六一九
        七號函，係財政部與國稅局「研商訂定委託李文鑫集團申報或簽證廠商核課
        營利事業所得稅及違章裁罰作業事宜」所作成之會議決議，與本案扣繳事宜
        無涉。原告所稱各節，顯係對法令規定有所誤解，核不足採。
　　理  由
本件被告依據台北市調查處查獲資料，以原告係日豐隆公司之負責人，為行為時所得
稅法第八十九條規定之扣繳義務人，該公司於八十二年度給付利息所得二、七○○、
○○○元、八十三年度給付利息所得一八、三七六、一四二元、八十五年度給付利息
所得二二、九七四、一七六元及薪資所得一、二○五、七四二元，應扣繳稅款二七○
、○○○元、一、八三七、六一四元、二、二九七、四一八元及一二○、五七四元，
原告未依同法第八十八條規定辦理扣繳，經被告所屬大安稽徵所以八十七年八月十一
日財北國稅大安資字第八七○一八八四九號函通知原告補報扣繳憑單及補繳稅款，惟
其未依限補報及補繳，乃依同法第一百十四條第一款規定，處以應扣未扣稅額三倍之
罰鍰分別為八十三年度五、五一二、八四二元及八十五年度七、二五三、九七六元。
原告不服，申經復查結果，除准予註銷八十二年及八十五年度扣繳稅額二七○、○○
○元及二、二九七、四一八元，並核減八十五年度罰鍰六、八九二、二五四元外，其
餘未准變更。原告仍不服，提起訴願，遭決定駁回，提起再訴願，經行政院再訴願決
定：「原決定關於罰鍰部分撤銷，由原決定機關另為適法之決定。其餘部分之再訴願
駁回。」固非無見。惟查：
一、關於利息支出部分：
    (一)原處分及一再訴願決定均以利息支出帳冊，係台北市調查處在日豐隆公司營業
      地址查獲，經該公司認證無誤，因認係該公司使用之帳冊，其上記載之利息支
      出，應為該公司之利息支出等語。然查同日台北市調查處查獲之資料共有四百
      六十八冊，其中被認定係日豐隆公司所有者，亦有八十四冊之多，此有台北市
      調查處八十六年十二月二十九日（八六）肅貪字第六六三七七四號函及附件附
      原處分卷可稽。而所謂上開帳冊經日豐隆公司認證無誤，亦僅日豐隆公司委託
      之陳素惠於台北市調查處訊以「‧‧‧，上述違章證物是否分屬高健及日豐隆
      公司所有」時，答稱「是的」而已，此亦有該調查筆錄附卷可稽。按台北市調
      查處查獲之資料如此之鉅，陳素惠是否能分辨何者屬於日豐隆公司所有，令人
      懷疑；何況原告係日豐隆公司之負責人，其辯稱上開帳冊其私人所有，衡諸常
      情，公司負責人將其私人物件存放於公司處所，非無可能。是本件台北市調查
      處查扣之系爭利息支出帳冊，究為日豐隆公司或原告所有，其上記載之利息支
      出，究為日豐隆公司或原告之利息支出，尚難徒憑在日豐隆公司查獲及經陳素
      惠之「認證」，即率予認定係日豐隆公司所有，其上記載利息係日豐隆公司之
      支出，仍應從實質上予以調查，以判斷何人所屬。
    (二)經查，系爭帳冊本身並未記載屬於何人所有，其記載之利息支出，受領人除有
      林國棟、鄒心宇、吳亞敏、周綠川、周綠莎、馬榮相等人外，亦記載有周綠莎
      （原告之配偶）支付合作金庫西門支庫房貸之利息支出，及原告支付華信銀行
      忠孝分行融資信貸之利息支出，此有合作金庫票據管理清冊、放款帳務序時紀
      錄明細表及華信銀行忠孝分行出具之證明書影本附卷可資比對，已足證該帳冊
      為原告及其配偶私人使用之帳冊。況查上開帳冊記載所支付之利息，均係由原
      告簽發個人支票交付林國棟等人兌現，此有原告提出其個人世華聯合商業銀行
      信義分行存款明細分戶帳及支票相片一冊附卷可證，經核原告從銀行所調閱支
      付支票，其金額與日期均與利息帳冊所載相符，益足證明利息之支出，確係原
      告個人支出，並非日豐隆公司所支出，至堪認定。
    (三)至於被告主張上開銀行私人帳戶，應屬供日豐隆公司使用之人頭帳戶云云，惟
      被告迄未舉證以實其說，純屬任意推測之詞。況查原告即係日豐隆公司之負責
      人，周綠莎為原告之配偶，日豐隆公司由渠等在經營管理，焉有自己反為公司
      人頭戶之理？其與事理有違，非可採取甚明。
    (四)綜上事證，足認系爭利息支出帳冊，確屬原告私人所有，非日豐隆公司所有；
      日豐隆公司八十三年並無另有利息支出一八、三七六、一四二元，原告亦無漏
      未扣繳之情形。
二、關於薪資支出部分：
    (一)被告係依據台北市調查處查得日豐隆公司八十五年度之損益表，其上記載薪資
      支出帳列金額為一一、九三六、八三八元，與該公司當年度申報金額為一○、
      七三一、○九六元，計短漏一、二○五、七四二元，乃責令原告補繳上開應扣
      未扣稅款及補報扣繳憑單。原告則主張日豐隆公司損益表內載薪資費用一一、
      九三六、八三八元，係日豐隆公司與同住址兆鴻公司兩公司之合併管理報表，
      該薪資費用係日豐隆公司內部管理報表薪資明細在八十五年底之薪資累計餘額
      九、九九七、四三八元（該明細表亦為調查局所查扣），加上兆鴻公司八十五
      年結算申報薪資支出一、九三九、四○○元合計為一一、九三六、八三八元，
      可證該損益表所載薪資費用，非僅日豐隆公司之薪資支出等語。
    (二)經查，原告主張之右開事實，業據其提出兆鴻公司八十五年度營利事業所得稅
      結算申報書及日豐隆公司明細分類帳為證。經核上開結算申報書所載兆鴻公司
      之營業地址為「台北市○○○路○段二號十四樓」，與日豐隆公司之營業地址
      相同，且負責人為周綠莎，即為原告之配偶；又上開明細分類帳雖抬頭記載為
      日豐隆公司之明細分類帳，但記載之內容卻包含兆鴻公司之收支，足見日豐隆
      公司與兆鴻公司之報表係合併管理；矧且，上開明細分類表記載八十五年底之
      薪資等累計為九、九九七、四三八元，加上兆鴻公司八十五年結算申報薪資支
      出一、九三九、四○○元，合計為一一、九三六、八三八元，與前揭損益表所
      載之薪資一一、九三六、八三八元，正相符合。足證前揭損益表所載薪資費用
      ，確非單僅日豐隆公司之薪資支出，本件薪資支出部分，實肇因於日豐隆公司
      與兆鴻公司均為原告所經營管理，兩公司之報表合併管理製作，所造成之誤解
      ，兆鴻公司八十五年實無另有一、二○五、七四二元之薪資支出，原告亦無漏
      未扣繳之情形。
三、綜上所述，被告核定日豐隆公司八十三年度另有給付利息所得一八、三七六、一
    四二元，八十五年度另有給付薪資所得一、二○五、七四二元，應扣繳稅款一、
    八三七、六一四元及一二○、五七四元，並以原告為日豐隆公司之負責人，乃命
    其補報扣繳憑單及補繳稅款，不無違誤。一再訴願決定未予糾正，而遞予維持，
    俱有未合。原告執以指摘，為有理由，爰將再訴願決定、訴願決定及原處分不利
    於原告之部分均予撤銷，以昭公允。
據上論結，本件原告之訴為有理由，依行政訴訟法第九十八條第三項前段，判決如主
文。
中　　華　　民　　國　　　九十一　　年　　　一　　　　月　　二十四　　　日
                           臺 北 高 等 行 政 法 院  第三庭
           　　　　　　　　　　　　　　　　　審判長 法　官  李得灶
           　　　　　　　　　　　　　　　　　　　　 法　官  吳慧娟
           　　　　　　　　　　　　　　　　　　　　 法　官  曹瑞卿
右為正本係照原本作成。
如不服本判決，應於送達後二十日內向本院提出上訴狀並表明上訴理由，如於本判決
宣示後送達前提起上訴者，應於判決送達後二十日內補提上訴理由書（須按他造人數
附繕本）。
中　　華　　民　　國　　  九十一　　年　　　二　    　月　　    一  　　日
            　　　　　　　　　　　　　　    　      書記官  陳清容
